臺中高等行政法院判決
　　　　　　　　　　　　　　　　　　 94年度簡字第00009號
原　　　告　甲○○
被　　　告　苗栗縣政府
代　表　人　乙○○
訴訟代理人　丙○○
上列當事人間因漁業法事件，原告不服行政院農業委員會中華民
國93年12月8日農訴字第0930150326號訴願決定，提起行政訴訟
。本院判決如下︰
　　主  文
原告之訴駁回。
訴訟費用由原告負擔。
    事實及理由
一、事實概要：緣原告與訴外人廖炳南於民國(下同)93年6月25
    日，在苗栗縣南庄鄉東河村東河吊橋上游約50公尺處，以釣
    竿釣魚，原告捕獲溪哥12尾，經苗栗縣警察局頭份分局東河
    派出所(下稱東河派出所)警員查獲，移由被告審理結果以其
    違反漁業法之規定，裁處原告新臺幣(下同)3萬元。原告不
    服，提起訴願遭決定駁回，遂提起本件行政訴訟。
二、原告主張：原告係臺中人為第一次至苗栗縣南庄鄉，於不知
    情下誤入保護區，且未曾有人勸說。又當地標示不清，在下
    溪入口處並無相關標誌。至於南庄鄉公所稱沿途設有告示牌
    ，經事後查證其告示牌僅有一處，立於下溪入口處前約30公
    尺橋邊，一般人不易看見，此有當時員警照片可證。再者，
    原告捕獲者亦非保護魚類，對於本案原告實為無心之過，爰
    求為撤銷訴願決定及原處分。被告則以：被告為資源管理及
    漁業結構調整需要，曾以91年9月16日府農漁字第910008618
    6號公告苗栗縣南庄鄉東河村中興橋以上東河溪及其支流之
    野溪漁區實施水產動植物保護措施，以確保河川生態資源之
    永續利用，封溪禁漁期間自同年10月1日起至94年12月31日
    止。禁漁區範圍係由苗栗縣南庄鄉東河村中興橋以上東河溪
    及其支流之野溪共約80公里，違者依漁業法第65條之規定，
    處3萬元以上15萬元以下罰鍰。又被告、南庄鄉公所及當地
    巡護組織於沿途均設有公告牌及告示牌，已盡告知義務，本
    件原告於93年6月25日15時30分在前揭禁漁區內(東河村東河
    吊橋上游50公尺處東河溪)用釣竿釣魚，有東河派出所調查
    筆錄可稽。原告非因不可歸責之由，縱屬誤觸法令，亦難免
    罰。是原告行為既已違反前開規定，被告依上開規定處以最
    低罰鍰3萬元處分並無不當為辯，求為駁回原告之訴。
三、按「主管機關為資源管理及漁業結構調整，得以公告規定左
    列事項：一‥‥四漁區、漁期之限制或禁止。‥‥」、「有
    左列情事之一者，處新臺幣3萬元以上15萬元以下罰鍰：一
    ‥‥五違反第44條第4款至第9款規定之一者。‥‥」分別為
    漁業法第44條第4款及第65條第5款定有明文。又有關苗栗縣
    南庄鄉東河溪及其支流於91年10月1日起至94年12月31日止
    ，實施封溪禁漁保育措施，業經被告以91年9月16日府農漁
    字第9100086186號公告周知在案。
四、本件原告與友人於93年6月25日，在苗栗縣南庄鄉東河村東
    河吊橋上游約50公尺處，以釣竿釣魚，原告捕獲溪哥12尾，
    經東河派出所警員查獲，此有偵訊筆錄及照片影本附卷可稽
    ，違規事實洵堪認定，從而被告引據前揭規定並衡酌其違規
    情節所為之處分，並無不當，訴願決定予以維持，亦無違誤
    。原告不服，提起本件訴訟，雖為前揭情詞之主張。惟查被
    告已將前揭封溪禁漁之公告制作公告牌揭示於苗栗縣南庄鄉
    東河村中興橋頭，此有相片一紙在本院卷可稽，原告所稱該
    告示牌一般人不易看見，自無足採。又原告所捕獲溪哥魚縱
    非保護魚類，惟其捕魚溪段既屬封溪禁漁地區，其亦無法舉
    證無過失，自不得免受處罰，原告起訴意旨，難謂有理，應
    予駁回。
據上論結，本件原告之訴為無理由，爰依行政訴訟法第236條、
第195條第1項後段、第98條第3項前段，判決如主文。
中　　華　　民　　國　　94　　年　　4　　 月　　25　　日
                      第二庭法  官　王德麟
以上正本證明與原本無異。
如不服本判決，應於判決送達後20日內，以本訴訟事件所涉及之
法律見解具有原則性者，始得向本院提出上訴狀並表明上訴理由
，經最高行政法院許可，否則不得上訴；如於本判決宣示後送達
前提起上訴者，應於判決送達後20日內補提上訴理由書(均應依
對造人數提出繕本)。
提起上訴應預繳送達用雙掛號郵票390元(34元及5元郵票各10份)。
中　　華　　民　　國　　94　　年　　4　　 月　　25　　日
　　　　　　　　　　　　　　書記官　蔡宗融
